臺灣臺北地方法院刑事判決　　　　　　　96年度易緝字第70號
公　訴　人　臺灣臺北地方法院檢察署檢察官
被　　　告　甲○○
　　　　　　　　　　（另案執行中）
上列被告因竊盜案件，經檢察官提起公訴（95年度偵字第11732
號），本院判決如下：
    主  文
甲○○連續結夥三人踰越安全設備竊盜，處有期徒刑拾月。
    事  實
一、甲○○與鄧志弘、廖浩宇（涉犯加重竊盜之犯行，已經本院
    分別判處有期徒刑1年6月、1年2月）係友人關係，竟共同基
    於意圖為自己不法所有之概括犯意聯絡，先由鄧志弘於95年
    3月24日至不知情之徐揚勝所經營之鴻泰汽車租賃公司（設
    台北縣中和市○○○路77號）以每日新台幣（下同）1,800
    元之代價，租用車號9530-DK號自小客車使用，再於如附表
    編號一、二所示之時間，至如附表編號一、二所示之學校內
    ，以附表編號一、二所示方法竊取如附表編號一所示之財物
    ，得手後將現金與變賣所得財物朋分花用。嗣經警循線追查
    ，始悉上情。
二、案經臺北市政府警察局移送臺灣臺北地方法院檢察署檢察官
    偵查起訴。
    理  由
一、上揭事實，業據被告甲○○於本院審理時供承不諱，核與共
    同被告廖浩宇、證人即鴻泰汽車租賃公司負責人徐揚勝於警
    詢、偵訊時供稱與證稱之情節均相符，並有汽車租借合約書
    、出租記錄在卷可稽，而就如附表編號一犯罪事實部分，核
    與證人即被害學校學務主任郭儒斗於警詢時證述之情節相符
    ，並有新店國小現場照片11張在卷可稽。綜此，由上開證人
    證詞及證物等補強證據，足證被告甲○○於本院審理中所為
    前開任意性自白具有相當程度之真實性，而使本院確信被告
    甲○○前述自白核與事實相符。是本件事證明確，被告甲○
    ○犯行堪以認定，應予依法論科。
二、查被告甲○○行為後，刑法業經立法院通過修正，於94年2
    月2日經總統公布修正，並自95年7月1日生效。按行為後法
    律有變更者，適用行為時之法律，但行為後之法律有利於行
    為人者，適用最有利於行為人之法律，現行刑法第2條第1項
    定有明文。此條規定乃與刑法第1條罪刑法定主義契合，而
    貫徹法律禁止溯及既往原則，係規範行為後法律變更所生新
    舊法律比較適用之準據法，是刑法第2條本身雖經修正，但
    刑法第2條既屬適用法律之準據法，本身尚無比較新舊法之
    問題，應一律適用裁判時之現行刑法第2條規定以決定適用
    之刑罰法律，先予辨明。又以本次刑法修正之比較新舊法，
    應就罪刑有關之共犯、未遂犯、想像競合犯、牽連犯、連續
    犯、結合犯，以及累犯加重、自首減輕暨其他法定加減原因
    （如身分加減）與加減例等一切情形，綜其全部罪刑之結果
    而為比較（最高法院95年5月23日95年度第8次刑庭會議決議
    可資參照）。經查，新法刪除第56條關於連續犯之規定，將
    連續數行為而犯同一之罪名者以一罪論之情形，修正為連續
    數行為應分論併罰，以舊法對於被告甲○○較為有利，依據
    修正後刑法第2條第1項前段之規定，即應適用修正前之上開
    刑法規定，合先敘明。
三、按依社會通常觀念，窗戶足認係屬防盜之門扇、牆垣以外之
    安全設備，被告甲○○與共同被告鄧志弘、廖浩宇踰越如附
    表所示學校之窗戶，已使該安全設備失其防閑效用。核被告
    甲○○所為如附表編號一之犯行，係犯刑法第321條第1項第
    2款、第4款之加重竊盜罪；所為如附表編號二之犯行，係犯
    刑法第321條第2項、第1項第2款、第4款之加重竊盜未遂罪
    。被告甲○○與共同被告廖浩宇、鄧志弘共同為如附表所示
    之犯行，彼等有犯意之聯絡及行為之分擔，為共同正犯。又
    被告甲○○多次為加重竊盜之行為，時間緊接，方法相同，
    所犯係構成要件相同之罪，應依修正前刑法第56條之規定，
    以連續犯論，並從較重論以刑法第321條第1項第2款、第4款
    之共同連續結夥三人踰越安全設備而犯竊盜罪。爰審酌：(一)
    被告甲○○係國中畢業之學歷，行為時無業，依同齡而言其
    智識程度明顯低於一般人；(二)被告甲○○行為時年僅20歲，
    正值青春歲月年華之際，不思戮力上進求學或謀得一技之長
    ，僅因貪圖自己之利益及滿足自身之物欲需求，即連續竊取
    學校財物之犯罪動機與目的；(三)被告甲○○於夜間結夥三人
    踰越學校門扇後，進入辦公室內竊取價值非低之公用財物，
    所為將嚴重危害社會秩序之犯罪手段與危害程度；(四)被告甲
    ○○於本院審理時坦承犯行，尚稱有悔意之犯後態度，以及
    僅參與被告廖浩宇、鄧志弘四次竊盜犯行之部分行為等一切
    情狀，量處較被告廖浩宇、鄧志弘為輕之如主文所示之刑，
    以示懲儆。再被告甲○○年僅20歲，並無已經執行完畢之竊
    盜犯行，即無具體事實證明被告甲○○有犯罪之惡習及慣行
    ，且本院僅科處有期徒刑八月，即與竊盜犯贓物犯保安處分
    條例第3條第1項之要件不符；又被告甲○○既無犯罪之習慣
    ，亦無因遊蕩或懶惰成習而犯罪之情形，業如前述，顯亦無
    從依刑法第90條之規定，宣告其於刑之執行完畢或赦免後，
    令入勞動場所強制工作。是應認公訴人聲請併宣告被告強制
    工作之請求，容有未洽，併此敘明。扣案之老虎鉗3支、螺
    絲起子1支、刮刀1支等物，係共同被告廖浩宇所有供其他加
    重竊盜所用之物，被告甲○○並未參與，本院即無從宣告沒
    收，附此敘明。
據上論結，應依刑事訴訟法第284條之1、第299條第1項前段，刑
法第2條第1項前段、第28條、第321條第1項第2、4款，修正前刑
法第56條，判決如主文。
本案經檢察官楊碧瑛到庭執行職務。
中　　華　　民　　國　　96　　年　　5　　月　　23　　日
　　　　　　　　　刑事第六庭    法　官　林孟皇
本正本證明與原本無異。
如不服本判決，應於判決送達後10日內向本院提出上訴狀（應抄
附繕本）。告訴人或被害人如對於本判決不服者，應具備理由請
求檢察官上訴，其上訴期間之計算係以檢察官收受判決正本之日
期為準。
　　　　　　　　　　　　　　　　書記官　宋德華
中　　華　　民　　國　　96　　年　　5　　月　　23　　日
附錄本案論罪科刑法條全文：
中華民國刑法第321條（加重竊盜罪）
犯竊盜罪而有左列情形之一者，處六月以上、五年以下有期徒刑
：
一、於夜間侵入住宅或有人居住之建築物、船艦或隱匿其內而犯
    之者。
二、毀越門扇、牆垣或其他安全設備而犯之者。
三、攜帶兇器而犯之者。
四、結夥三人以上而犯之者。
五、乘火災、水災或其他災害之際而犯之者。
六、在車站或埠頭而犯之者。
前項之未遂犯罰之。
附表：
┌──┬───┬───┬────┬────┬──────┐
│編號│時間　│地點　│參與人　│　方法　│所竊財物　　│
├──┼───┼───┼────┼────┼──────┤
│ 一 │95年3 │台北縣│廖浩宇、│甲○○把│電腦主機2台 │
│　　│月25日│新店市│鄧志弘、│風，廖浩│、液晶螢幕3 │
│　　│凌晨2 │新店路│甲○○　│宇與鄧志│台、數位相機│
│　　│時15分│2號（ │　　　　│弘將玻璃│1台、現金600│
│　　│許　　│新店國│　　　　│窗外層之│0元　　　　 │
│　　│　　　│小）　│　　　　│花格鋁防│　　　　　　│
│　　│　　　│　　　│　　　　│護窗整組│　　　　　　│
│　　│　　　│　　　│　　　　│拆卸後，│　　　　　　│
│　　│　　　│　　　│　　　　│打開未上│　　　　　　│
│　　│　　　│　　　│　　　　│鎖玻璃窗│　　　　　　│
│　　│　　　│　　　│　　　　│竊取財物│　　　　　　│
├──┼───┼───┼────┼────┼──────┤
│ 二 │95年3 │台北縣│廖浩宇、│三人共同│無　　　　　│
│　　│月26日│土城市│鄧志弘、│進入，發│　　　　　　│
│　　│凌晨0 │金城路│甲○○　│現玻璃、│　　　　　　│
│　　│時許　│二段　│　　　　│鋁窗已遭│　　　　　　│
│　　│　　　│356號 │　　　　│破壞，未│　　　　　　│
│　　│　　　│（清水│　　　　│竊得財物│　　　　　　│
│　　│　　　│國小）│　　　　│即離去　│　　　　　　│
└──┴───┴───┴────┴────┴──────┘
